臺灣高雄地方法院刑事判決　　　　　　　　　　　　　九十四年度訴字第四九七號
　　公　訴　人　臺灣高雄地方法院檢察署檢察官
　　被　　　告　乙○○　男　三.
右列被告因違反毒品危害防制條例案件，經檢察官提起公訴（九十三年度毒偵字第五
七二四號），本院合議庭裁定由受命法官獨任進行簡式審判程序，茲判決如下：
    主      文
乙○○施用第一級毒品，處有期徒刑肆月，如易科罰金，以佰元折算壹日。
    事      實
一、乙○○前於民國八十九年間因施用毒品案件，經臺灣士林地方法院以八十九年度
    毒聲字第四號裁定送勒戒處所觀察、勒戒後，認無繼續施用毒品之傾向，於八十
    九年一月二十五日觀察勒戒執行完畢釋放，經臺灣士林地方法院檢察署檢察官於
    八十九年一月十九日以八十九年度毒偵字第一二一號為不起訴處分確定。詎其不
    知悔改，明知海洛因業經公告為毒品危害防制條例第二條第二項所列管之第一級
    毒品，不得非法持有、施用，復基於施用第一級毒品海洛因之犯意，於八十九年
    一月二十五日觀察勒戒執行完畢釋放後五年內，於九十三年九月二十三日晚上十
    一時許，在位於高雄縣大寮鄉○○路開封宮廟宇廁所內，將海洛因摻水以注射針
    筒注入體內之方式，施用第一級毒品海洛因一次。嗣乙○○先於九十三年九月二
    十四日上午九時許，於有偵查犯罪權限之公務員尚未發覺其施用海洛因犯行前，
    主動至高雄縣警察局林原園分局，向該管公務員林金盈偵查員自首其施用海洛因
    犯行而接受裁判，且於九十三年九月二十四日上午九時三十五分採尿送驗後，因
    而查獲。
二、案經乙○○自首由高雄縣警察局林園分局報請臺灣高雄地方法院檢察署檢察官偵
    查起訴。
    理      由
一、本案被告乙○○所犯係死刑、無期徒刑、最輕本刑為三年以上有期徒刑以外之罪
    ，其於準備程序就前揭被訴事實為有罪之陳述，經受命法官告知簡式審判程序之
    旨，並聽取其與公訴人之意見後，本院認無不得或不宜改依簡式審判程序進行之
    處，爰依刑事訴訟法第二百七十三條之一第一項、第二百八十四條之一，裁定本
    件由受命法官獨任進行簡式審判程序，合先敘明。
二、訊據被告對其於右揭時、地施用第一級毒品海洛因之事實，於警詢、偵訊及本院
    審理時（參見本院九十四年三月八日審判筆錄）均坦承不諱。另查：
  (一)被告係於九十三年九月二十四日上午九時三十五分，經警方採集其尿液送驗結果
    ，呈嗎啡陽性反應，此有高雄縣政府衛生局九十三年十月四日九三煙檢字第二二
    一三號煙毒尿液檢驗成績書及查獲毒品案件嫌犯尿液對照表各一紙附卷可稽，足
    見被告確有施用第一級毒品海洛因之事實無訛。
  (二)按海洛因施用入人體後水解還原成嗎啡，再循嗎啡之代謝方式排出體外，業據行
    政院衛生署藥物食品檢驗局七十三藥檢壹字第○三○二二一號函說明綦詳，且依
    醫學臨床實驗及根據英國藥學會出版ＩｓｏｌａｔｉｏｎａｎｄＩｎｄｅｎｔｉ
    ｆｉｃａｔｉｏｎｏｆＤｒｕｇｓ乙書第二九三頁載明：海洛因經注射入人體後
    ，在體內迅速水解成６ＭｏｎｏａｃｅｔｙＩｍｏｒｐｈｉｎｅ，再緩緩繼續水
    解成嗎啡，然後再循嗎啡之代謝方式排出，同書第四三一至四三二頁並載有：嗎
    啡經注射入人體後，約百分之五十以上於八小時內自尿中排出，至二十四小時排
    出約百分之九十，但四十八小時後仍有微量可檢出等語。是依上開說明，佐以被
    告前揭尿液檢驗報告，被告自白於前揭時間，有施用第一級毒品海洛因一次等語
    ，核與前揭事證相符，應堪採信。
  (三)另犯毒品危害防制條例第十條施用第一級毒品之罪者，檢察官應先聲請法院裁定
    將被告令送勒戒處所觀察、勒戒，經觀察、勒戒後，認無繼續施用毒品傾向者，
    應由檢察官為不起訴處分，且經觀察勒戒執行完畢釋放後，五年內再犯第十條之
    罪，檢察官應依一般刑事訴訟程序予以起訴論罪科刑，此觀諸毒品危害防制條例
    第二十條第一項、第二項、第二十三條第二項前段規定自明。經查，被告前於八
    十九年間因施用毒品案件，經臺灣士林地方法院以八十九年度毒聲字第四號裁定
    觀察勒戒執行完畢釋放，經臺灣士林地方法院檢察署檢察官於八十九年一月十九
    日以八十九年度毒偵字第一二一號為不起訴處分確定等情之事實，此有臺灣高等
    法院被告全國前案紀錄表、本院被告院內索引卡紀錄表、臺灣高雄地方法院檢察
    署刑案資料查註紀錄表各一紙附卷可參。被告前既曾因施用毒品案件，經觀察勒
    戒後，復因施用毒品，其於前開觀察勒戒執行完畢釋放後五年內，再犯本案施用
    毒品罪，依毒品危害防制條例第二十三條第二項之規定，屬應依法論罪科刑之行
    為，依前開說明，本案被告上開所為，係於八十九年一月二十五日觀察勒戒執行
    完畢釋放後五年內，再犯毒品危害防制條例第十條第一項施用第一級毒品罪，本
    案事證明確，被告上開犯行洵堪認定。
三、按海洛因為毒品危害防制條例第二條第二項第一款所明定之第一級毒品。核被告
    所為，係犯同條例第十條第一項之施用第一級毒品罪。被告持有第一級毒品進而
    施用，持有之低度行為為施用之高度行為所吸收，不另論持有毒品之罪。又被告
    於有偵查犯罪權限之公務員尚未發覺其施用海洛因犯行前，主動至高雄縣警察局
    林園分局，向該管公務員自首其施用海洛因犯行而接受裁判等情，業據九十三年
    九月二十四日被告警詢筆錄載述甚明（參見警詢卷宗），並有高雄縣政府警察局
    林園分局解送人犯報告書及刑事案件移送書各一份在卷可參，被告對未發覺之罪
    自首而接受裁判，爰依刑法第六十二條前段規定減輕其刑。爰審酌被告經觀察、
    勒戒程序，猶無法戒絕毒癮，仍再度施用海洛因，顯見其意志不堅，有違政府制
    定毒品危害防制條例之立法美意，本不宜寬貸，惟念其所為尚未害及他人，且犯
    後坦承犯行，態度尚佳等一切情狀，量處如主文所示之刑。
據上論斷，應依刑事訴訟法第二百七十三條之一第一項、第二百九十九條第一項前段
，毒品危害防制條例第十條第一項，刑法第十一條前段、第六十二條前段，判決如主
文。
本案經檢察官甲○○到庭執行職務。
中　　　華　　　民　　　國　　九十四　　年　　　三　　　月　　 十一 　　日
                                  臺灣高雄地方法院刑事庭
                                      　法　　官  唐中興
右正本證明與原本無異。
如不服本判決，應於判決送達後十日內，向本院提出上訴狀。
                                        書 記 官  顏宗貝
中　　　華　　　民　　　國　　九十四　　年　　　三　　　月　　 十一 　　日
附錄本案判決論罪科刑法條：
毒品危害防制條例第十條
施用第一級毒品者，處六月以上五年以下有期徒刑。
施用第二級毒品者，處三年以下有期徒刑。
